臺灣臺東地方法院刑事判決　　　　　 100年度交簡上字第15號
上　訴　人　臺灣臺東地方法院檢察署檢察官
被　　　告　林長雄
上列上訴人因被告公共危險案件，不服本院交通法庭100年10月
14日100年度東交簡字第585號刑事簡易判決（起訴案號：臺灣臺
東地方法院檢察署100年度速偵字第384號），提起上訴，經本院
合議庭認為不得以簡易判決處刑，而改依通常程序審理，並自為
第一審判決如下：
    主  文
原判決撤銷。
本件公訴不受理。
    理  由
一、公訴意旨略以：被告林長雄於民國100年9月6日上午8時許起
    至同日上午10時許，在臺東縣太麻里鄉多良村21鄰大溪496
    號住處內，飲用米酒約1瓶後，已不能安全駕駛動力交通工
    具，仍於同日下午2時許駕駛車牌號碼F8E-895號重型機車外
    出行駛於道路上，嗣於同日下午3時，行經同鄉○○○○路
    421.9公里處，為警攔檢並以呼氣酒精測試器測定其呼吸中
    所含酒精濃度為1.07MG/L，而查悉上情。
二、按被告死亡者，應諭知不受理之判決，且得不經言詞辯論為
    之，刑事訴訟法第303條第5款、第307 條分別定有明文。又
    按簡易案件之上訴由管轄之第二審地方法院合議庭辦理，如
    認應為不受理判決之諭知，係屬刑事訴訟法第451條之1第4
    項第3款之情形，應依同法第452條規定，逕依第一審通常程
    序為不受理判決之諭知（法院辦理刑事訴訟簡易程序案件應
    行注意事項第14點參照）。經查，原審審酌全案卷證，認被
    告林長雄涉犯公共危險罪，事證明確，判處有期徒刑3 月，
    併諭知易科罰金之折算標準，固非無見。惟查，被告已於原
    審判決前之100年10月1日死亡，此有被告之戶役政系統個人
    基本資料查詢結果1紙附卷可稽（參100年度東交簡字第585
    號卷第15頁），原審就此未予審酌，而為被告有罪之判決，
    於法自有未合，上訴意旨據此指摘原判決不當，為有理由，
    揆諸前揭說明，本院應將第一審刑事簡易判決撤銷，依通常
    程序自為第一審判決，並不經言詞辯論，逕為不受理之諭知
    。
據上論斷，應依刑事訴訟法第455條之1第1項、第3項、第369 條
第1項、第452條、第303條第5款、第307條，判決如主文。
中    華    民    國    100    年   11    月    11    日
                        刑事第二庭審判長法  官  陳弘能
                                        法  官  侯弘偉
                                        法  官  黃儀
以上正本證明與原本無異。
如不服本判決應於收受送達後10日內向本院提出上訴書狀，並應
敘述具體理由；其未敘述上訴理由者，應於上訴期間屆滿後20日
內向本院補提理由書（均須按他造當事人之人數附繕本）。「切
勿逕送上級法院」。告訴人或被害人對於本判決如有不服，請書
具不服之理由狀，請求檢察官上訴者，其上訴期間之計算係以檢
察官收受判決正本之日期為準。
                                        書記官  戴嘉宏
中    華    民    國   100    年    11    月    15    日